# 关于流动性溢价

提问人：cfshichunsheng 时间：2020-04-01 08:05:16
陈版，您好。关于流动性溢价（即壳资源）的问题请教如下：
《瑞华研究汇编2010-2019》问题3-2-85（壳资源价值的处理）指出，假设被购买方B上市公司的股价为 20 元，收益法评估结果也为每股 20 元，这样计算的壳资源价值=实际支付的每股 24 元-B公司自身原有业务的整体公允价值 20 元=4元。我的问题是，B公司自身原有业务的整体公允价值就是收益法评估值。

回答人：chenyiwei
可以这样理解。即会计上作为被收购方的原上市公司的业务按收益法评估的价值，该评估值与股价之间的差额即为壳资源价值。